臺灣新竹地方法院刑事判決　　　　　　　　　九十二年度訴字第一二一號
　　公　訴　人　臺灣新竹地方法院檢察署檢察官
　　被　　　告　丁○○
　　指定辯護人　本院公設辯護人乙○○
右列被告因違反槍砲彈藥刀械管制條例案件，經檢察官提起公訴（九十一年度偵字第
六五五四號、九十二年度偵字第三一四號），本院判決如左：
    主  文
丁○○未經許可，持有爆裂物，累犯，處有期徒刑柒年，併科罰金新台幣拾萬元，罰
金如易服勞役，以銀元佰元即新台幣玖佰元折算壹日。
扣案之改造手槍支（含彈匣個，槍枝管制編號分為0000000000號、0
000000000號及0000000000號）、改造子彈貳拾肆顆及土造金屬
撞針陸枝均沒收之。
    事  實
一、丁○○前於民國八十七年間因違反槍砲彈藥刀械管制條例案件，經本院以八十七
    年度訴字第三八八號判處有期徒刑二年併科罰金新台幣（下同）十萬元，及諭知
    強制工作三年確定，於八十八年間因偽造文書案件再經本院以八十八年度易字第
    一０四三號判處有期徒刑八月確定，經本院以八十九年度聲字第五六二號就上開
    各罪有期徒刑部分定應執行刑為有期徒刑二年六月，於八十八年二月二十二日入
    監執行，於九十年五月十二日假釋交付保護管束，保護管束期間至九十年十一月
    十日屆滿，以執行完畢論。
二、詎丁○○猶不知悔改，明知可發射子彈具有殺傷力之改造玩具手槍及爆裂物，為
    槍砲彈藥刀械管制條例所管制之物品，未經許可，不得無故持有，竟基於非法持
    有具有殺傷力改造手槍之概括犯意、非法持有爆裂物及槍砲主要組成零件之犯意
    ，分於九十一年四月上旬某日及同年四、五月間，在不詳處所，自姓名、年籍不
    詳之成年男子處取得具有殺傷力之仿ＢＥＲＥＴＴＡ廠半自動手槍製造之改造玩
    具手槍一支（含彈匣，槍枝管制編號0000000000號），具有殺傷力之
    改造子彈十五顆（其中三顆已試射滅失，另二顆因已拆解，均喪失殺傷力），及
    具有殺傷力之仿ＢＥＲＥＴＴＡ廠半自動手槍製造之改造玩具手槍二支（均含彈
    匣，槍枝管制編號分為0000000000號、0000000000號），
    具有殺傷力之改造子彈四十三顆（其中二十八顆已試射滅失，另一顆因已拆解，
    均喪失殺傷力）、爆裂物一顆（重六十公克）暨製造槍砲主要組成零件之土造金
    屬撞針六枝，而未經許可無故持有之，並將之放置於新竹縣竹東鎮○○路一二一
    巷二三號十一樓住處。嗣於九十一年六月十三日晚上七時許，丁○○將上開具有
    殺傷力之槍枝管制編號0000000000號改造玩具手槍一支及具有殺傷力
    之改造子彈十五顆（其中三顆已試射滅失，另二顆因已拆解，均非違禁物）以手
    提袋裝帶，並利用騎乘機車於行經新竹縣竹東鎮○○路○段之轉彎處時，將之棄
    置，而為路人吳焄美拾獲，且新竹縣警察局竹東分局亦於同年十一月十二日下午
    五時三十分許，持本院核發之搜索票前往丁○○上開住處搜索，當場查獲具有殺
    傷力槍枝管制編號0000000000號及0000000000號玩具改造
    手槍、具有殺傷力之改造子彈五十顆（其中七顆，不具殺傷力，另其中二十八顆
    已試射滅失，另一顆因已拆解，均非違禁物）、爆裂物一顆（重六十公克）暨製
    造槍砲主要組成零件之土造金屬撞針六枝，始悉上情。
三、案經新竹縣警察局竹東分局報請台灣新竹地方法院檢察署檢察官偵查起訴。
    理  由
一、訊據被告丁○○固不否認於前開時、地持有具有殺傷力之改造玩具手槍及子彈，
    惟辯稱除槍枝管制編號為0000000000號之改造玩具手槍及其中子彈三
    顆係其於九十一年四、五月在新竹縣芎林鄉飛鳳山處所拾獲外，其餘均係案外人
    庚○○及甲○○分於九十一年五、六月及同年九月間，一同到其位於竹東鎮○○
    街之住處所寄放，且其並不知悉其中尚有寄放爆裂物云云。
二、被告之本案右開犯罪事實有下列證據可資證明：
（一）證人庚○○分於偵訊及本院訊問時均證稱有關被告持有之上開槍砲等物均非其
      所寄放等語（參台灣新竹地方法院檢察署九十一年度偵字第六五五四號偵查卷
      第九八頁、第一三三頁及本院九十二年三月十三日之訊問筆錄），核與證人甲○○證稱並未看過庚○○將槍枝或任何物品寄放在被告住處等情相符（參本院
      九十二年六月五日之訊問筆錄），雖證人庚○○與甲○○就上開證言部分因與
      渠等有切身利害關係，難以盡信。惟證人即被告上開住所之原所有人及社區管
      理員呂正福及己○○亦分別證稱新竹縣竹東鎮○○路一二一巷二三號十一樓之
      住處係供被告所居住，且居住期間僅看過庚○○出入該處一次，至於甲○○則
      未見過等情（參上開偵查卷第一０二頁、第一二一頁、第一二二頁及本院九十
      二年六月五日之訊問筆錄）。且於九十一年六月十三日晚間八時許，在新竹縣
      竹東鎮○○路○段所拾獲之手提包內確有槍彈之情，復經證人即拾獲該手提包
      之吳焄美證稱在卷（參偵字第三一四號偵查卷第九頁、第十頁），況被告亦自
      承有關庚○○所寄放之槍砲部分，其係有權處分，於九十一年六月十三日為路
      人吳焄美所拾獲之槍砲，係其故意將之丟棄等情（參本院九十二年二月十七日
      及九十二年三月十三日之訊問筆錄）。衡諸情理，若被告係受案外人庚○○之
      委託寄藏上開槍砲，何以在未徵詢庚○○之任何意見下，即有權擅將部分槍砲
      丟棄，是被告應係在持有之有權處分前提下，始為上開作為，故被告既持有上
      開槍砲，且扣案之爆裂物一顆及製造槍砲主要組成零件之土造金屬撞針六枝，
      同係在被告所居住之新竹縣竹東鎮○○路一二一巷二三號十一樓處天花板為警
      查獲，被告豈有僅知持有具殺傷力之槍砲，而不知持有爆裂物及製造槍砲主要
      組成零件之土造撞針之理？是被告上開所辯，顯係事後卸責之詞，委難足採。
      至被告另辯稱其於九十一年十一月十三日所為之警訊筆錄，係在刑求下所為云
      云，惟按被告之自白，倘非出於強暴、脅迫、利誘、詐欺、違法羈押或其他不
      正之方法，且與事實相符者，得為證據，刑事訴訟法第一百五十六條第一項定
      有明文。本案有關被告上開警訊時並未有何刑求情事存在等情，業經製作該份
      筆錄之警員丙○○到庭證述明白（參本院九十二年五月九日之訊問筆錄），且
      被告於該次警訊亦僅就於九十一年六月十三日晚上七、八時許，在新竹縣竹東
      鎮○○路○段轉彎處，為路人吳焄美所拾獲之手提袋，自承為其所有外，並未
      就持有該槍砲之構成要件予以承認，其初始即辯稱手提袋內之槍砲係庚○○所
      有之情，有該份筆錄在卷足參（參台灣新竹地方法院檢察署九十二年度偵字第
      三一四號偵查卷第六頁、第七頁），揆諸上開說明，尚難認被告就此有何自白
      ，遑論係受不正方法取得，故被告上開所稱尚與本案無涉，併此敘明。
（二）另扣案之槍枝及子彈，分送內政部警政署刑事警察局及法務部調查局鑑定，有
      該內政部警政署刑事警察局於九十二年一月十六日之槍彈鑑定書載稱：「扣案
      改造手槍貳枝（均含彈匣一個，槍枝管制編號為0000000000號、0
      000000000號），認均係以仿ＢＥＲＥＴＴＡ廠半自動手槍製造之玩
      具手槍換裝土造金屬槍管改造而成之改造手槍，機械性能良好，認均具殺傷力
      。送鑑改造子彈五十顆：其中三顆認均係改造子彈（採一顆試射，可擊發），
      認具殺傷力；其中一顆，認係口徑九ＭＭ制式子彈（經試射，可擊發），認具
      殺傷力；其中四十六顆，認均係改造子彈，採樣十五顆試射，其中八顆可擊發
      ，認具殺傷力，其中七顆，無法擊發，認不具殺傷力。」；法務部調查局於九
      十三年二月四日之鑑定通知書載稱：「送鑑改造子彈五十顆部分：其中送鑑十
      九顆子彈中註記２之二顆子彈為尚未擊發土造子彈，其餘十七顆子彈均已擊發
      。另送鑑三十一顆子彈，上排的五顆子彈已擊發，其餘二十六顆子彈均尚未擊
      發，經隨機拆解乙顆未擊發子彈檢視，係以供遊戲槍使用的分解式彈殼，於前
      端加裝直徑約八至八點九ＭＭ銅質彈頭，彈殼內添加敏感起爆火藥片及制式槍
      彈發射火藥改造而成的九Ｘ十七ＭＭ土造子彈，依其組合結構能擊發，配合適
      當槍枝發射，於近距離具有殺傷力」；內政部警政署刑事警察局於九十二年二
      月十四日槍彈鑑定通知書載稱：「扣案改造手槍一枝（含彈匣一個，槍枝管制
      編號為0000000000號），認係以仿ＢＥＲＥＴＴＡ廠半自動手槍製
      造之玩具手槍換裝土造金屬槍管改造而成之改造手槍，機械性能良好，認具殺
      傷力。送鑑改造子彈十九顆：其中七顆，採樣六顆試射，二顆可擊發，認具殺
      傷力；四顆無法擊發，認不具殺傷力；其中二顆，採樣一顆試射，可擊發，認
      具殺傷力」；法務部調查局於九十三年二月四日之鑑定通知書載稱：「送鑑改
      造子彈十九顆部分：其中送鑑十二顆子彈尚未擊發，另七顆均已擊發，經拆解
      二顆未擊發子彈檢視，係以供遊戲槍使用的分解式彈殼，彈殼內添加敏感起爆
      火藥片或火藥帽底及制式槍彈發射火藥改造而成的九Ｘ十七ＭＭ土造子彈，依
      其組合結構能擊發，配合適當槍枝發射，於近距離具有殺傷力」等情在卷可憑
      （參偵字第六五五四號偵查卷第一五四頁及本院卷第六八頁）。
（三）又扣案之爆裂物及土造金屬撞針，分送內政部警政署刑事警察局及內政部警政
      署保安組鑑定結果，亦有該局於九十二年五月十三日之刑偵五字第０九二００
      八八四０四號鑑驗通知書載稱：「爆裂物一顆，重六十公克，係以高五十二公
      厘、直徑三十公厘之金屬罐為容器，一端以黑色膠帶纏繞並以臘質物體封口。
      以水砲衝解時，爆裂物內裝填有高敏感性火藥，經投擲碰撞或衝擊可以引爆」
      ；該組於九十二年八月五日之內授警字第０九二００七六一二０號函稱：「土
      造金屬撞針六枝，係屬本部八十六年十一月二十四台（八六）內警字第八六七
      ０六八三號公告之槍砲主要組成零件」等情在卷（參本院卷第一五五頁、第二
      ０二頁）。
（四）綜上，被告上開所辯，顯係事後卸責之詞，委無足採，是本案事證明確，自應
      依法論科。
二、核被告丁○○所為，係犯槍砲彈藥刀械管制條例第七條第四項之未經許可持有爆
    裂物罪、同條例第十一條第四項非法持有其他可發射子彈具有殺傷力之手槍罪、
    同條例第十二條第四項非法持有子彈罪及同條例第十三條第四項非法持有製造槍
    砲主要零件罪。公訴人雖僅就被告違反槍砲彈藥刀械管制條例第十一條第四項非
    法持有其他可發射子彈具有殺傷力之手槍罪、同條例第十二條第四項非法持有子
    彈罪及同條例第十三條第四項非法持有製造槍砲主要零件罪等犯行提起公訴，然
    檢察官就犯罪事實一部起訴者，其效力及於全部，本件被告違反槍砲彈藥刀械管
    制條例第七條第四項之未經許可持有爆裂物罪之犯罪事實，與前揭論罪科刑之犯
    行部分，有想像競合犯之關係，本院自應就屬於裁判上一罪之上開犯行，併加裁
    判。又被告先後二次非法持有改造槍、彈之犯行，時間緊接，方法相同，係觸犯
    構成要件相同之罪名，顯係基於概括犯意為之，應依連續犯之規定，論以一罪，
    並依法加重其刑。而被告所犯上開持有爆裂物罪、改造槍、彈罪及製造槍砲主要
    零件罪，乃係以一行為同時觸犯之為想像競合犯，應依刑法第五十五條之規定，
    從一較重之持有爆裂物罪處斷。又被告前於八十七年間因違反槍砲彈藥刀械管制
    條例案件，經本院以八十七年度訴字第三八八號判處有期徒刑二年併科罰金十萬
    元，及諭知強制工作三年確定，於八十八年間因偽造文書案件再經本院以八十八
    年度易字第一０四三號判處有期徒刑八月確定，經本院以八十九年度聲字第五六
    二號就上開各罪有期徒刑部分定應執行刑為有期徒刑二年六月，於八十八年二月
    二十二日入監執行，於九十年五月十二日假釋交付保護管束，保護管束期間至九
    十年十一月十日屆滿，以執行完畢論，此有本院被告全國前案紀錄在卷可稽，其
    而於五年內再犯本件有期徒刑以上刑之罪，為累犯，應依刑法第四十七條規定遞
    加重其刑。爰審酌被告明知無故持有槍、砲及爆裂物為法所不許，竟仍執意為之
    ，對社會治安危害甚鉅，惟念未曾攜帶上開違禁物外出犯案，並未造成實害，且
    數量尚非龐大等一切情狀，量處如主文所示之刑，並就罰金部分，諭知易服勞役
    之折算標準，以資懲儆。
三、按保安處分適用裁判時之法律，刑法第二條第二項定有明文。又槍砲彈藥刀械管
    制條例第十九條強制工作之規定，已於九十年十一月十四日修正公布廢止，並自
    九十年十一月十六日起失效，依首揭說明，本件被告自毋庸斟酌犯罪情節予以宣
    告強制工作，併此敘明。
四、至扣案之手槍三支（均含彈匣，槍枝管制編號分為0000000000號、0
    000000000號及0000000000號），具有殺傷力之改造子彈五
    十八顆（其中三十一顆已試射滅失，另三顆因已拆解，均喪失殺傷力）及製造槍
    砲主要組成零件之土造金屬撞針六枝，係屬違禁物，應依刑法第三十八條第一項
    第一款之規定，予以宣告沒收。另爆裂物一顆，因送鑑定經以水砲擊解產生爆炸
    ，已無殺傷力，自無庸併予宣告沒收。
據上論斷，應依刑事訴訟法第二百九十九條第一項前段，槍砲彈藥刀械管制條例第七
條第四項、第十一條第四項、第十二條第四項、第十三條第四項，刑法第十一條前段
、第五十五條、第四十七條、第三十八條第一項第一款、第四十二條第二項，罰金罰
鍰提高標準條例第二條，現行法規所定貨幣單位折算新台幣條例第二條，判決如主文
。
本案經檢察官戊○○到庭執行職務。
中      華      民      國      九十三      年    四      月    十三    日
                                 臺灣新竹地方法院刑事第一庭
                                      審判長法  官  賴  淑  敏
                                            法  官  黃  美  文
                                            法  官  彭  淑  苑
右正本證明與原本無異。
如不服本判決應於收受送達後十日內向本院提出上訴書狀，其未敘述上訴之理由者並
得於提起上訴後十日內向本院補提理由書（均須按他造當事人之人數附繕本）。
                                            書記官  李  佩  真
中      華      民      國      九十三      年    四      月    十三    日
本案論罪科刑法條全文
槍砲彈藥刀械管制條例第七條第四項
未經許可，持有、寄藏或意圖販賣而陳列第一項所列槍砲、彈藥者，處五年以上有期
徒刑，併科新台幣一千萬元以下罰金。
槍砲彈藥刀械管制條例第十一條
未經許可，持有、寄藏或意圖販賣而陳列第一項所列槍砲者，處一年以上七年以下有
期徒刑，併科新臺幣七百萬元以下罰金。
槍砲彈藥刀械管制條例第十二條
未經許可，持有、寄藏或意圖販賣而陳列子彈者，處五年以下有期徒刑，併科新台幣
三百萬元以下罰金。
槍砲彈藥刀械管制條例第十三條
未經許可，持有、寄藏或意圖販賣而陳列第一項所列零件者，第六月以上五年以下有
期徒刑，併科新台幣三百萬元以下罰金。
